【裁判字號】    95,易,415
【裁判日期】    950510
【裁判案由】    竊盜
【裁判全文】
臺灣臺南地方法院刑事判決               95年度易字第415號
公  訴  人  臺灣臺南地方法院檢察署檢察官
被      告  甲○○
上列被告因竊盜案件，經檢察官提起公訴（九十五年度偵字第五
三九七號），被告就犯罪事實為有罪之陳述，經本院裁定進行簡
式審判程序後，判決如下：
    主      文
甲○○攜帶兇器、踰越安全設備竊盜，未遂，累犯，處有期徒刑
柒月。
    事      實
一、甲○○前因違反毒品危害防制條例案件，經臺灣苗栗地方法
    院以九十三年度訴字第五三號判處有期徒刑一年，入獄服刑
    後於民國九十四年一月十三日縮短刑期執行完畢，詎仍不知
    悔改，於九十五年三月八日中午十二時許，騎駛車號ＱＲ二
    －四○○號輕型機車，行經臺南縣新化鎮○○里○○段一一
    七六號農地，見四下無人，竟意圖為自己不法所有，隨手在
    附近某棵龍眼樹下撿拾客觀上對人之生命、身體有危害而足
    以供兇器使用之鋸子一支，而攜帶上開鋸子以攀爬踰越前揭
    農地圍網之方式而進入農地後，再持前開鋸子鋸斷農地內丙
    ○○所有之ＰＶＣ電纜線約三百公尺｛價值約新臺幣（下同
    ）三千元｝，而欲竊取電纜線變賣，然尚未得手之際，即因
    為路人發現，甲○○遂趁隙將電纜線及機車棄置於現場後逃
    逸而未遂，嗣經警依現場遺留之機車車牌循線查獲。
二、案經丙○○訴由臺南縣警察局新化分局報告臺灣臺南地方法
    院檢察署檢察官偵查起訴。
    理      由
一、本件被告甲○○所犯為死刑、無期徒刑或最輕本刑為三年以
    上有期徒刑以外之罪，其於準備程序中就被訴事實為有罪之
    陳述，經法官告知簡式審判程序之旨，並聽取公訴人之意見
    後，爰依刑事訴訟法第二百七十三條之一第一項規定，裁定
    由受命法官獨任進行簡式審判程序，合先敘明。
二、上揭犯罪事實，業據被告甲○○迭於警詢時、偵查中及本院
    審理時坦承不諱，核與證人即告訴人丙○○指述之情節相符
    ，此外，復有臺南縣警察局新化分局扣押物品目錄表一紙、
    贓物認領保管單一紙及照片六幀等在卷可稽，並有三百公尺
    之電纜線及至鋸子一把扣案可資佐證，綜上所查，被告自白
    核與事實相符，本件事證明確，被告犯行洵堪認定。
三、按籬笆本係因防閑而設，自屬安全設備之一種，究與牆垣係
    用土磚作成之性質有間。最高法院四十五年度臺上字第二一
    ○號判例可資參照。查案發現場之農地上所架設之圍網，其
    主要之功能即係防止他人任意進入農地，而具有隔絕防閑之
    作用，然該圍網既非水泥磚塊所砌成，即屬安全設備。復按
    攜帶兇器竊盜，祇須行竊時，攜帶具有危險性之兇器為已足
    ，本件扣案之螺絲起子雖為仙○理髮廳所有，並非被告所攜
    往，然被告既於行竊之際攜之為工具，在客觀上已足對他人
    之生命身體構成威脅，具有危險性，自應成立刑法第三百二
    十一條第一項第三款之攜帶兇器竊盜罪，最高法院七十八年
    度臺上字第四四二二號判決可資參照。查市售之鋸子係金屬
    材質所製作而質地堅硬，並有齒狀之刀刃，且其主要功用復
    又係供鋸物所用，而被告亦持該在案發現場附近所撿拾之扣
    案鋸子鋸斷電纜線，故足認本案被告若持扣案之鋸子予以行
    兇，客觀上足以對人之身體、生命構成威脅，具有殺傷力，
    當屬刑法第三百二十一條第一項第三款所稱兇器之一種。是
    核被告所為，係犯刑法第三百二十一條第二項、第一項第二
    、三款之踰越安全設備、攜帶兇器加重竊盜未遂罪。被告已
    著手於本案加重竊盜犯罪行為之實行而不遂，為未遂犯，應
    依刑法第二十六條規定按既遂犯之刑度減輕之。查被告甲○
    ○前因違反毒品危害防制條例案件，經臺灣苗栗地方法院以
    九十三年度訴字第五三號判處有期徒刑一年，入獄服刑後於
    九十四年一月十三日縮短刑期執行完畢，有臺灣臺南地方法
    院檢察署刑案資料查註紀錄表及臺灣高等法院被告全國前案
    紀錄表各二份在卷可憑，其於有期徒刑執行完畢後五年以內
    再犯本件最重本刑有期徒刑以上之刑之罪，為累犯，應依刑
    法第四十七條之規定，加重其刑。至被告所犯前開犯行部分
    ，刑有加重及減輕，故應依刑法第七十一條第一項之規定，
    先加後減之。爰審酌被告犯罪之動機、目的、手段、竊盜所
    得財物價值雖不多、然其竊取電纜線造成農民農產品之損失
    ，嚴重影響所得不多農民之生計，及其智識程度、生活狀況
    以及犯罪後坦承犯行態度良好等一切情狀，量處如主文所示
    之刑。另按刑法第三十八條第一項第二款、第三項明文規定
    因犯罪所用之物，除有特別規定外，以屬於犯人者為限，始
    得沒收。倘犯罪所用之物其所有權並不屬犯人時，自不在得
    宣告沒收之列。本件被告所用以犯案之鋸子一支，雖係被告
    供犯竊盜罪所用之物，惟該把鋸子為被告在案發現場附近所
    撿拾，並非被告所有，業據其陳明在卷，爰不為宣告沒收之
    諭知，併予敘明。
據上論斷，應依刑事訴訟法第二百七十三條之一、第二百九十九
條第一項前段、刑法第三百二十一條第二項、第一項第二款、第
三款、第四十七條、第二十六條前段，判決如主文。
本案經檢察官乙○○到庭執行職務。
中    華    民    國    95    年    5     月    10    日
                     刑事第九庭  法  官  楊  佳  祥
以上正本證明與原本無異。
如不服本判決，應於收受送達後10日內向本院提出上訴書狀（應
附繕本）。
                                 書記官  顏  惠  華
中    華    民    國    95    年    5     月    10    日
附錄本案論罪科刑法條全文：
刑法第三百二十一條：
犯竊盜罪而有下列情形之一者，處六月以上五年以下有期徒刑：
一、於夜間侵入住宅或有人居住之建築物、船艦，或隱匿其內而
    犯之者。
二、毀越門扇、牆垣或其他安全設備而犯之者。
三、攜帶兇器而犯之者。
四、結夥三人以上而犯之者。
五、乘火災、水災或其他災害之際而犯之者。
六、在車站或埠頭而犯之者。
前項之未遂罰之。


司法院資訊處製作；財團法人民間司法改革基金會備份。
